Inventaris van de kopieën der Doop-, Trouw- en Begraafboeken (DTB) van Oude Tonge
Nationaal Archief, Den Haag
DTB kopie Zuid-Holland; Oude Tonge
DTB Oude Tonge
0 0
GEDTBZH142
??? meter; ??? inventarisnummers
Gescande fotokopieën van normale geschreven en gedrukte teksten. De Nederlandstalige stukken van vóór ca. 1700 zijn geschreven in het gotische cursiefschrift, met name in de oud-Hollandse klerkencursief.
Nationaal Archief, Den Haag
Nederduits gereformeerde gemeente te Oude Tonge
Rooms-katholieke parochie te Oude Tonge
Ambachtsbestuur ("gerecht", "burgemeesters", "Wet", "schepenen", "commissarissen", gequalificeerden) van Oude Tonge
Burgerlijke Stand van de gemeente Oude Tonge
De doopregisters bevatten naast de doopdatum de volledige namen van de ouders en de voornaam van het gedoopte kind. Daarnaast worden soms ook de doopgetuigen en / of peetouders genoemd. De trouwregisters bevatten naast de datum van (onder)trouw de namen van bruidegom en bruid. Daarnaast treft men dikwijls aanvullende gegevens aan, zoals plaats van herkomst, woonadres, de vermelding dat de persoon weduwnaar of weduwe is en eventueel de naam van de vorige partner. Wanneer de partners uit verschillende plaatsen afkomstig zijn of elders trouwen, vindt men ook gegevens omtrent afgegeven attestaties van de huwelijksafkondigingen. De begraafregisters bevatten op datum van aangifte de naam van de begraven persoon. In enkele gevallen wordt ook de datum van overlijden gegeven. Bij (minderjarige) kinderen wordt meestal de naam van de vader vermeld; bij vrouwen en weduwen soms de naam van de echtgenoot. Aanvullende gegevens over de begraafplaats en het luiden van de klok komen zelden voor.
Archiefvorming
Geschiedenis van het archiefbeheer
De verwerving van het archief
3.04
Aanwijzingen voor de gebruiker
Openbaarheidsbeperkingen
Volledig openbaar
De collectie is een duplicaat van een archief in eigen beheer.
Materiële beperkingen
Aanvraaginstructie
Van de documenten die in deze archiefinventaris zijn beschreven, kunnen de originelen niet geraadpleegd worden. Deze zijn overgedragen aan het gemeentebestuur van de gemeente vanwaar ze afkomstig zijn, ter opneming en bewaring in de gemeentelijke archiefbewaarplaats.
Verwant materiaal
Beschikbaarheid van kopieën
Beschrijving van de series en archiefbestanddelen
- TONGE (OUDE-) (DTB)
  De originelen berusten bij het streekarchief Goeree-Overflakkee
  - GEREFORMEERD, a.
    - Doop- en trouwboek., 1678 december-1690 november.; 1A
      Doopregister: afschrift in typoscript; trouwaantekeningen: fotokopie van origneel.
    - Ondertrouw- en trouwboek., 1690 october-1720 juni.; 1B
      fotokopie van origineel
    - Doop- en trouwboek., 1720-1792.; 1.I-1.II
      - 1735-1792.dopen, 1.I
      - 1720-1783.trouwen, 1.II
    - 1792 augustus 26-1812 juli 5.Doopboek., 2
    - 1784-1795 april 11, 1797 mei 28.Trouwboek., 3
    - Begraaflijsten. 1700-1786., 3A
      Door verlies van enkele lijsten niet volledig.
      - 1700-1729., 3A.I
      - 1730-1757., 3A.II
      - 1758-1806., 3A.III
    - (Hervormd) Trouwen 1602-1644, 3B
      Lidmaten 1602-1606,1608
      Dopen 1637
      Kerkeraadshandelingen 1603-1610
  - ROOMS-KATHOLIEK, b.
    - Doop- en trouwboeken., 1662-1812.; 4-5.II
      - 1662-1812., 4
        a. dopen, 1662 februari-1708 augustus 2 (fol. 2-111vo.).
        Uit de periode voor 1671 slechts enkele inschrijvingen. Door papierbeschadiging enig tekstverlies van enkele inschrijvingen uit 1685 en 1686.
        b. trouwen, 1671 mei-1696 en 1804-1812 januari 7 (fol. 165-191vo.).
      - 1713-1799., 5.I-5.II
        - dopen, 1713-1742., 5.I
        - trouwen, 1713-1799; overlijden, 1762-1781., 5.II
    - Doopboeken., 1733-1812.; 6.I-7.II
      Zie ook nrs. 4, 5.
      - 1733 september 25-1781 november 2., 6.I-6.II
        - 1733-1756., 6.I
        - 1757-1781., 6.II
      - 1781 october 20-1812 januari 5., 7.I-7.II
        - 1781-1799., 7.I
        - 1800-1812., 7.II
  - GERECHT, c.
    - Ondertrouw- en trouwboeken., 1695-1811.; 8-12
      - 1695 october 1-1730 september 19., 8
      - 1730 november 30-1747 april 25, 9
      - 1747 april 14-1789 november 2., 10
      - 1789 november 30-1809 mei 20., 11
      - 1809 juni 10-1811 juli 23., 12